【裁判字號】    96,重訴,49
【裁判日期】    970130
【裁判案由】    毒品危害防制條例等
【裁判全文】
臺灣高雄地方法院刑事判決              96年度重訴字第49號
    公  訴  人  臺灣高雄地方法院檢察署檢察官
    被      告  丙○○
    選任辯護人  葉天來律師
                尤中瑛律師
上列被告因違反毒品危害防制條例案件，經檢察官提起公訴（96
年度偵字第9029、9030、11801 、11802 、14169 、14170 號）
，本院判決如下：
    主  文
丙○○犯持有第一級毒品罪，處有期徒刑貳年，減為有期徒刑壹
年，扣案如附表一編號1 、8-1 至8-4 、20-3所示之物沒收銷燬
之；又犯販賣第二級毒品罪，處有期徒刑柒年貳月，扣案如附表
一編號2 、8-5 、21-4、附表二編號1-1 、1-2 所示之物沒收銷
燬之，扣案如附表一編號23、附表三編號4 、5 所示之物沒收，
扣案販賣毒品所得新臺幣壹仟元沒收（詳如附表一編號24、附表
二編號8 所示）；又犯明知為禁藥，而轉讓罪罪，各處有期徒
刑陸月，各減為有期徒刑月；又犯意圖販賣而持有第二級毒品
罪，處有期徒刑伍年貳月，扣案如附表一編號5 、附表二編號2
、3 、5 、6 所示之物沒收銷燬之，扣案如附表三編號6 、7 、
9 、13所示之物沒收；又犯販賣第三級毒品罪拾伍罪，各處有期
徒刑伍年貳月，扣案如附表一編號3 、4 、6 、8-4 、11至23、
附表二編號4 、10至18、附表三編號4 、5 、8 、15、16所示之
物沒收，扣案販賣毒品所得新臺幣壹萬玖仟柒佰捌拾元沒收（詳
如附表一編號24、附表二編號8 所示）。應執行有期徒刑拾捌年
，扣案如附表一編號1 、2 、5 、8-1 至8-5 、20-3、21-4、附
表二編號1-1 、1-2 、2 、3 、5 、6 所示之物沒收銷燬之，扣
案如附表一編號3 、4 、6 、8-4 、11至23、附表二編號4 、10
至18、附表三編號4 至9 、13、15、16所示之物沒收，扣案販賣
毒品所得財物新臺幣貳萬零柒佰捌拾元沒收（詳如附表一編號24
、附表二編號8 所示）。
    事  實
一、丙○○明知海洛因係為毒品危害防制條例所列管之第一級毒
    品，不得非法持有，竟基於持有第一級毒品海洛因之犯意，
    於民國96年3 月23日20時許，接獲乙○○（業經本院通緝中
    ）以行動電話撥打丙○○使用之0000000000號門號，通知丙○○自高雄市○○區○○街20號3 樓之1 之租屋處（下稱3
    樓之1 租屋處）下樓至該處1 樓門口，向真實姓名不詳、綽
    號「小鳥」之成年男子取得扣案如附表一編號1 所示之海洛
    因而持有之，嗣因丙○○將扣案如附表一邊號1 所示之海洛
    因置於3 樓之1 之租屋處，為警於96年3 月24日5 時10 分
    許，持本院核發之搜索票在3 樓之1 之租屋處查獲，並扣得
    附表一邊號1 、8-1至8-4、20-3所示之物而悉上情。
二、丙○○明知甲基安非他命係毒品危害防制條例第2 條第2 項
    第2 款所列之第二級毒品，不得持有或販賣，且經中央衛生
    主管機關行政院衛生署公告列為禁藥管理，屬藥事法第22條
    第1 項第1 款所規範之禁藥，不得轉讓。丙○○竟意圖營利
    ，基於販賣第二級毒品甲基安非他命之犯意，於96年3 月23
    日5 、6 時許，在3 樓之1 之租屋處（起訴書誤繕為3 樓之
    4 之租屋處），以新台幣（下同）1,000 元之價格，販賣0.
    4 公克之甲基安非他命1 包予丁○○以牟利。丙○○另分別
    基於轉讓禁藥甲基安非他命之犯意，分別於附表四編號1至3
    所示之時、地，以附表四編號1至3所示之轉讓方式，無償提
    供戊○○施用甲基安非他命3次，而轉讓之。嗣為警於96年3
    月24日5 時10分許，持本院核發之搜索票在3 樓之1 之租屋
    處查獲丁○○、戊○○，並扣得附表一編號2 、8-5 、21-4
    、23、24、附表三編號4 、5 所示之物，另為警於96年3 月
    24日6 時許，持本院核發之搜索票在高雄市○○區○○街20
    號3 樓之4 之租屋處（下稱3 樓之4 租屋處）查扣附表二編
    號1-1 、1-2 、8 所示之物而悉上情。
三、丙○○明知大麻係毒品危害防制條例第2 條第2 項第2 款所
    列之第二級毒品，不得持有或販賣，竟基於意圖販賣而持有
    第二級毒品大麻之犯意，於96年2 月間，向真實姓名、年籍
    不詳、綽號「大隻」之成年人購買大麻後，私自以煙捲器捲
    成大麻菸欲自行施用，嗣後竟另萌生販賣第二級毒品大麻以
    營利之意圖，欲以1支大麻菸200元之價格對外販賣而持有扣
    案如附表一編號5、附表二編號2所示之大麻菸，後因考量利
    潤不高而未實際對外販售。嗣為警於96年3 月24日5 時10分
    許，持本院核發之搜索票在3 樓之1 之租屋處查獲，並扣得
    附表一編號5 所示之物，另為警於96年3 月24日6 時許，持
    本院核發之搜索票在3 樓之4 租屋處查獲，並扣得附表二編
    號2 、3 、5 、6 、附表三編號6 、7 、9 、13所示之物而
    悉上情。
四、丙○○明知K 他命、一粒眠均係毒品危害防制條例第2 條第
    2 項第3 款所列管之第三級毒品，不得持有或販賣，竟意圖
    營利，分別基於販賣第三級毒品K 他命、一粒眠之犯意，丙○○先於96年3 月24日查獲前1 個月之不詳時間，在不詳地
    點，向不詳之成年人以1 顆25元之價格購入數量不詳之一粒
    眠後再以1 顆30元之單價賣出一粒眠之方式販賣一粒眠（詳
    如附表五數量欄記載有「E 」的部分）；另於96年3 月24日
    查獲前1 週之不詳時間，在不詳地點，向不詳之成年人購入
    數量不詳之K 他命後再以每顆K 他命100 元至200 元不等之
    單價賣出K 他命之方式販賣K 他命（詳如附表五數量欄記載
    有「K 」的部分）。嗣丙○○分別於不詳時、地，以附表五
    編號1 至15所示之價格，販賣數量不詳之K 他命、一粒眠予
    真實姓名不詳、綽號「小蔡」、「阿濤」、「小偉」、「豬
    賢」、「阿國」、「成阿」、「阿奇」等人之成年人以牟利
    。嗣為警於96年3 月24日5 時10分許，持本院核發之搜索票
    在3 樓之1 之租屋處查獲，並扣得附表一編號3 、4 、6 、
    8-4 、11至24、附表三編號4 、5 、15、16所示之物，另為
    警於96年3 月24日6 時許，持本院核發之搜索票在3 樓之4
    租屋處查獲，並扣得附表二編號4 、8 、10至18、附表三編
    號8 所示之物而悉上情。
五、案經台灣南投地方法院檢察署檢察官暨台灣高雄地方法院檢
    察署檢察官共同指揮海岸巡防署海洋巡防總局偵防查緝隊、
    第五、第十三海巡隊、保安警察第三總隊第一大隊、第二大
    隊、南投縣政府警察局刑警大隊偵二隊、竹山分局、刑事警
    察局偵六隊第一組、台中市警察局第一分局、高雄市政府警
    察局前鎮分局、高雄港警所、台中憲兵隊偵辦後起訴。
    理  由
壹、程序事項：
一、按被告以外之人於偵查中向檢察官所為陳述，除顯有不可信
    之情況者外，得為證據，刑事訴訟法第159 條之1 第2 項定
    有明文。偵查中對被告以外之人（包括證人、鑑定人、告訴
    人、被害人及共同被告等）所為之偵查筆錄，或被告以外之
    人向檢察官所提之書面陳述，性質上均屬傳聞證據。惟現階
    段刑事訴訟法規定檢察官代表國家偵查犯罪、實施公訴，依
    法其有訊問被告、證人及鑑定人之權，證人、鑑定人且須具
    結，而實務運作時，檢察官偵查中向被告以外之人所取得之
    陳述，原則上均能遵守法律規定，不致違法取供，其可信度
    極高，職是，被告以外之人前於偵查中已具結而為證述，除
    反對該項供述得具有證據能力之一方，已釋明「顯有不可信
    之情況」之理由外，不宜以該證人未能於審判中接受他造之
    反對詰問為由，即遽指該證人於偵查中之陳述不具證據能力
    。證人丁○○、戊○○於檢察官偵查中所為之陳述（見警三
    卷第92-95 、102-104 頁），既依法具結，且無顯不可信之
    情況，依上開說明，證人丁○○、戊○○於偵查中之結證有
    證?痧鄐O，況證人戊○○於本院審理中到庭接受詰問，對被
    告丙○○之對質詰問權之保障亦無不週。
二、被告丙○○於96年3 月24日之3 次警詢、96年3 月24日、96
    年4 月17日、96年5 月16日偵訊中，雖有坦承意圖販賣而持
    有大麻、販賣第三級毒品K 他命、一粒眠之犯行，惟被告丙○○於本院移審訊問、審判中均辯稱：警詢筆錄內容係警察
    強迫我說的，警察在我租屋處查獲時，即在我租屋處打我，
    前後打了至少1 個小時，才帶我到保三總隊作筆錄，我在保
    三總隊訊問室第1 次開始做筆錄時，有2 個警察給我1 張單
    子要我照念，我起初沒有照該單子念，有個警察用巴掌打我
    的頭，我就嚇到了，現在時間已隔太久，我無法指認打我的
    警察，之後才開始錄影，後來他們也沒有向我刑求，僅叫我
    認罪，如問我說扣案物為何人所有，我說不是我的，警察就
    會說在我家搜到的東西不是我的還會有誰的等類似威脅的話
    ，錄影過程中，我如有疑問問警察，他們就比手勢先暫停錄
    影，告訴我等一下重新做筆錄，當時我很累、受不了，警詢
    就隨便講，我入看守所時沒有告訴所方被警察打，我於96年
    5 月16日偵查中有告訴辯護人被刑求之事，辯護人笑一笑說
    沒有驗傷單，沒有證據，就算要查也沒有用，所以我就忍耐
    ，講出來沒有好處，我想盡量配合檢察官辦案，希望能交保
    且判輕一點，在審判中我也想交保並判輕一點，（問：你現
    在為何說出來？）我只想把事實說出來，（問：既然你在審
    判中與偵查中之期待係相同，為何偵查中不講？）我在偵查
    中有向檢察官報告在警局有被刑求云云（見本院卷一第19頁
    、本院卷二第146 、155 、209 頁）。辯護意旨略以：依被
    告丙○○第1 次警詢錄音光碟之對話內容，警察訊問被告丙○○於96年3 月24日被查獲當時，3 樓之1 之租屋處尚有何
    人在場之對話中，警察表示搜索當時有錄影，然警方迄今均
    未提供搜索3 樓之1 、4 之租屋處之錄影供調查，被告丙○○上開警詢開始，雙手均被手銬銬住，直到計數器跳到1 時
    16分31秒始被打開。又上開錄影光碟在43分50秒時，被告丙○○略有表示不適，並隨即起立舒展上半身，並以左手按摩
    右下肋骨部位，迄46分01秒結束，被告再坐下，顯與被告在
    台灣高雄看守所就醫記錄所載「右下肋骨疼痛」相符。另被
    告於在押中就醫時，醫師診斷係胸部疼痛，並開立Acetamin
    ophen 、TRAND 、Diclofenac等藥物治療，上開藥物均有止
    痛、消腫、止血功能，顯見被告丙○○稱有遭警刑求乙節非
    假。此外，本院於96年12月19日所為勘驗被告丙○○於96年
    5 月16日偵訊之錄影光碟，被告丙○○確有向檢察官表示「
    警詢有被打」、「怕說沒賣K 他命會被打」、「說有賣大麻
    ，也是怕被打，才順著警察的意思」等語，顯見被告丙○○
    確有遭警刑求，本件被告丙○○於96年3 月24日之警詢、偵
    訊均無證據能力云云（見本院卷二第197 、227-230 頁）。
    經查：
（一）被告丙○○於96年4 月11日下午在台灣高雄看守所看診時
      ，主訴右下肋骨痛，表示被警察毆打所致，而分別於96年
      4 月11日經醫師開立Acetaminophen 、TRAND 藥物、於96
      年4 月18日經醫師開立Diclofenac藥物等情，固有台灣高
      雄看守所96年11月30日高所衛字第0969003808號函及所附
      病歷在卷可查（見本院卷二第161 、164 頁），然被告丙○○於96年3 月25日3 時許入監所時，自述身體狀況良好
      ，無任何疾病、受傷患病狀況欄記載「目前良好」、外傷
      紀錄註明「無明顯外傷」乙節，有台灣高雄看守所96年11
      月30日高所衛字第0969003808號函及所附被告於96年3 月
      25日入所時之「收容人入所前受傷、患病經過自述登記簿
      」影本在卷可查（見本院卷二第161 、163 正、反頁），
      倘被告丙○○曾受員警刑求毆打，何以被告丙○○於收押
      入高雄看守所時，並未立即於「收容人入所前受傷、患病
      經過自述登記簿」表明曾受刑求毆打受傷，竟遲至收押後
      18日始向台灣高雄看守所內醫師表示「右下肋骨痛」，退
      步言之，即便被告丙○○患有「右下肋骨痛」之症狀，並
      經醫師開立Acetaminophen 、TRAND 、Diclofenac等藥物
      ，尚無法證明被告丙○○上開「右下肋骨痛」之症狀係經
      員警毆打所致。
（二）被告丙○○雖稱在租屋處遭警毆打至少1 小時，在保三總
      隊製作筆錄之初遭警員以巴掌打頭，被告於96年5 月16日
      偵訊時曾三度向檢察官提及遭刑求云云，而被告於96年5
      月16日偵訊中確有向檢察官提及：之前筆錄有承認賣甲基
      安非他命，因為那個時候有被打，說沒有賣就多挨幾下；
      我在警局說K 他命一顆賣100-200 元，因為我怕說沒有賣
      會被打，我那時是這樣想；我在警局說有賣大麻，也是怕
      被打，所以就順著警察意思等情，業經本院96年12月19日
      當庭勘驗被告於96年5 月16日之偵訊錄影光碟，此有上開
      勘驗筆錄在卷可查（見本院卷第208 、194-196 頁），然
      被告丙○○並無法指認在3 樓之1 之租屋處對其刑求之警
      員係何人，僅空言指稱製作警詢筆錄前遭刑求云云，尚難
      致本院產生合理之心證，且被告丙○○自稱製作警詢筆錄
      時員警並無刑求，其係「怕被打」始自白有賣K 他命、大
      麻等事，尚難僅憑被告丙○○單方害怕受員警毆打而自白
      之供述即認警員確有刑求被告丙○○，又被告丙○○所指
      警察要求其認罪所說之內容，依常情而論，尚難認屬已達
      致人心生畏懼之恐嚇程度。況被告丙○○於96年3 月24日
      第1 次偵訊時，並未向檢察官表示其先前警詢受有刑求，
      嗣於96年4 月17日第2 次偵訊中，對檢察官訊問「警局作
      筆錄時警察有無對你強暴脅迫、恐嚇」之問題，被告丙○○回答「沒有」等情，有被告丙○○上開偵訊筆錄在卷可
      查（見偵一卷第12-14 、22頁）。被告丙○○於96年4 月
      11日即在台灣高雄看守所向醫師表示被警察毆打乙節，已
      如前述，倘被告丙○○受員警刑求一事為真，何以被告丙○○於96年4 月17日偵訊時，明確告知檢察官警詢未受強
      暴、脅迫，衡諸常情，被告對受員警刑求之事應印象深刻
      ，不致輕易遺忘，被告丙○○豈有為圖具保停止羈押並輕
      判之目的，於偵訊之初非但無主動提出刑求抗辯，甚至於
      檢察官訊問時亦否認有不法取供之事，被告丙○○上開所
      述，顯違常情，不足採信。至於本件3 樓之1 、之4 之租
      屋處於搜索當時並無法確定有錄影，且目前查無該日之錄
      影光碟等情，有本院辦理刑事案件電話記錄查詢表1 紙在
      卷可查（見本院卷第226 頁），被告丙○○前揭稱在租屋
      處被打云云，尚無證據可供本院調查以實其說。
（三）另被告丙○○於96年3 月24日所為之3 次警詢筆錄中，對
      於本件扣案物品之所有人及用途部分之供述，均能逐一敘
      述來源、用途，且就部分扣案物所為之陳述尚與本件犯行
      無關，再者，就扣案之大麻、K 他命、一粒眠如何販售均
      供述甚詳（見警三卷第5 、11-13 、15頁），核此情狀，
      前揭供述應係出於被告之自由意志，始有可能就細節部分
      描述如此詳細，倘被告丙○○於警詢受有不法取供之情，
      被告丙○○上開3 次警詢筆錄豈有部分供述係對己有利，
      被告丙○○上開所辯不足採信。
（四）再者，被告丙○○之辯護人於偵查中僅向檢察官表示「請
      求交保」，此有96年5 月16日偵訊筆錄在卷可查（見偵一
      卷第27頁），被告丙○○於偵查中倘有告知辯護人「其受
      有刑求之事」，被告丙○○之辯護人於偵查中豈有僅向檢
      察官表示「請求交保」，而未提及被告丙○○受有刑求之
      抗辯，顯見被告丙○○此部分之辯稱，係屬卸責之詞，不
      足採信。
（五）綜上所述，被告丙○○上開警詢前受有刑求之抗辯不足採
      信，本件被告丙○○於96年3 月24日之3 次警詢自白皆係
      出於自由意志，自得採為證據。
三、按被告以外之人於審判外之陳述，雖不符前4 條之規定，而
    經當事人於審判程序同意作為證據，法院審酌該言詞陳述或
    書面陳述作成時之情況，認為適當者，亦得為證據，刑事訴
    訟法第159條之5第1項定有明文。本案以下認定事實所引用
    之傳聞證據，業經檢察官、被告丙○○及其辯護人於審判中
    同意作為證據（見本院卷一第176頁、本院卷二第141、235
    頁），而各該傳聞證據之取得亦無違法不當之情事，作為證
    據並無不適當，依上開說明，本院認本案以下所引用之傳聞
    證據均有證據能力。
貳、實體事項：
一、訊據被告丙○○於本院準備程序中承認有販賣甲基安非他命
    予丁○○1 次、有無償轉讓甲基安非他命予戊○○施用3 次
    、有意圖販賣而持有大麻之犯行，有於96年2 月間向姓名不
    詳之成年人以每粒25元之價格販入一粒眠之事實（見本院卷
    一第174 、175 頁），嗣於本院審判程序中僅承認販賣甲基
    安非他命予丁○○1 次、無償轉讓甲基安非他命予戊○○施
    用3 次之犯行，（見本院卷二第140 反面），惟矢口否認有
    何持有第一級毒品海洛因、意圖販賣而持有第二級毒品大麻
    、販賣第三級毒品K 他命、一粒眠之犯行，辯稱：96年3 月
    23日乙○○打電話給我，叫我向年約2 、30歲綽號「小鳥」
    之男子拿一條七星的菸，我剛開始不知是海洛因，我拿到後
    放在3 樓之1 之租屋處，約半小時至1 小時後打開，我看到
    1 包1 包的海洛因，才知道是海洛因，我並不認識「小鳥」
    。扣案之大麻菸捲45支是我自己要吸食的，捲成菸狀比較好
    吸食。我沒有賣K 他命，我有施用K 他命，扣案之膠囊非我
    所有。扣案之一粒眠118 顆都是我的，我自己要吸食用，我
    一次大約吃10幾顆，為要比較好睡云云（見本院卷一第174
    、175 頁、本院卷二第146 反、147 、148 反面、150 正、
    反面、151 頁）；辯護意旨略以：被告丙○○雖有接獲乙○○電話，而代乙○○向綽號「小鳥」之人拿取香菸盒置於3
    樓之1 租屋處，然被告丙○○並不知香菸盒內有海洛因。被
    告丙○○僅自白有將K 他命、一粒眠賣給他人，然無證據證
    明有哪些人確有向被告丙○○購買K 他命、一粒眠，亦無其
    他補強證據可資相佐，警察雖在被告丙○○住處查扣與K 他
    命、一粒眠有關之物，惟被告丙○○自身有施用K 他命、一
    粒眠之習慣，該等物品僅能證明被告丙○○持有K 他命、一
    粒眠，尚難遽論被告丙○○販賣K 他命、一粒眠之罪嫌云云
    （見本院卷二第62-69 、253-255 頁）。經查：
（一）關於被告丙○○持有第一級毒品部分：
1、被告丙○○於96年3 月23日20時許，接獲乙○○撥打其使用
   之0000000000號門號，通知其自3 樓之1 租屋處下樓至該處1
   樓門口，向綽號「小鳥」之成年男子取得扣案如附表一編號1
   所示之海洛因後，置於3 樓之1 租屋處乙節，除被告丙○○
   於96年3 月24日第1 次警詢、同日第3 次警詢、同日第1 次
   偵訊、96年4 月17日第2 次偵訊、本院96年11月21日之自白
   （見警三卷第5 、15頁、偵一卷第13、21、22頁、本院卷二
   第146 反面、153 反面）外，復有法務部調查局96年5 月4
   日調科壹字第09623039040 號鑑定書（詳如附表一編號1 檢
   驗報告欄所載）、3 樓之1 之租屋處之搜索扣押筆錄及扣押
   物品目錄表在卷可查（見警三卷第30、31、33頁、偵五卷第
   17 、18 頁），上開事實堪信為真。
2、被告丙○○及其辯護人雖辯稱：不知「小鳥」交付有包裝之
   香菸1 條內裝有海洛因，該香菸另外有以塑膠袋包裹云云（
   見本院卷二第146 反面、152 反面），然被告丙○○於本院
   審理中供述：我拿到香菸約半小時到1 小時後有打開看，原
   本以為是普通的香菸，我沒有菸了，才打開來準備要抽，我
   打開其中1 包看到裡面有海洛因，沒有香菸，就沒有再打開
   了等語（見本卷院二第147 、153 正、反面頁）；於偵訊中
   供述：姊夫叫我去高雄市○○街附近拿海洛因，我只是幫忙
   取貨，幫姊夫保管等語（見偵一卷第13、21頁）；於警詢供
   述：海洛因是姊夫叫我到指定之處，把錢給對方後，把東西
   帶回南海街之住處，我知道是毒品等語（見警三卷第15頁）
   。倘被告丙○○不知「小鳥」交付之1條香菸內裝有海洛因，
   被告丙○○何以在拿到香菸後，擅自打開包裝完整、受託欲
   交付乙○○之物品，此與一般受託保管物品之常情有違，被
   告丙○○應係為確認收到之物係海洛因，以便日後交付乙○○時未有錯誤之虞，始會將菸盒打開檢查之舉。被告丙○○
   上開於本院審理中所辯，顯屬卸責之詞，不足採信。
3、此外，復有扣案如附表一編號8-1 至8-4 、20-3所示之物可
   佐，上開物品經高雄醫學大學附設中和紀念醫院檢驗，均呈
   海洛因陽性反應，此有該醫院96年6 月12日檢驗報告在卷可
   查（詳見附表一編號8-1 至8-4 、20-3檢驗報告欄所載）。
   綜上所述，本件被告丙○○持有第一級毒品海洛因犯行，事
   證明確，應依法論科。
4、公訴意旨雖認：被告丙○○與同案被告乙○○共同基於運輸
   第一級毒品海洛因之犯意聯絡，由乙○○提供資金並以手機
   0000000000、000 0000000 、0000000000、0000000000號行
   動電話與在大陸地區之葉錠中、葉偉嶧（另由檢察官偵辦中
   ）及大陸地區姓名、年籍不詳之毒販聯繫，以將海洛因分裝
   藏放於香菸盒，並以漁船夾帶之走私方式，於96年3 月23日
   某時在高雄某漁港將海洛因夾帶入境，再由乙○○於該日夜
   間8 時許，以電話通知被告丙○○向姓名、年籍不詳，綽號
   「小鳥」之成年男子拿取扣案如附表一編號1 所示之包有海
   洛因毒品之香菸盒後攜回被告丙○○丙○○其位於高雄市○○區○○街20號3 樓之租屋處藏放，以此方式共同運輸第一
   級毒品海洛因，被告丙○○因而涉犯毒品危害防制條例第4
   條第1項之運輸第一級毒品罪嫌云云。惟查：
（1）按毒品危害防制條例之運輸毒品罪，係指本於運輸之意思
     而轉運輸送毒品而言；倘基於運輸之意思，而著手於轉運
     輸送毒品行為之實行者，即屬成立犯罪，不以將毒品運抵
     目的地為必要，最高法院95年度台上字第3051號判決意旨
     參照。本件被告丙○○有在3 樓之1 之租屋處之1 樓向真
     實姓名不詳、綽號「小鳥」之成年人拿取扣案如附表一編
     號1 所示之海洛因至3 樓之1 之租屋處乙節，前已敘明，
     本件被告丙○○將上開海洛因帶回自己租屋處之行為，依
     上開判決意旨，尚與運輸之構成要件有別。
（2）又本件通訊監察譯文並查無被告丙○○與乙○○或被告丙○○與葉錠中、葉偉嶧等人就上開海洛因走私來台部分之
     對話，此有被告丙○○使用之0000000000門號之通聯譯文
     內容、乙○○使用0000000000門號之通聯譯文內容在卷可
     查（見警三卷第17至22、112 至122 頁）。又同案被告乙○○亦否認有何運輸第一級毒品犯行，即便被告丙○○知
     悉上開海洛因係從大陸地區以香菸夾帶走私方式來台，尚
     難遽論被告丙○○對於該海洛因走私來台一事有犯意聯絡
     。
（3）綜上所述，本案並無具體證據證明被告丙○○有運輸第一
     級毒品犯行，自難僅以被告丙○○有向「小鳥」之人拿取
     扣案如附表一編號1 所示之海洛因至於3 樓之1 之租屋處
     之行為，逕認被告丙○○有公訴意旨所指之運輸第一級毒
     品海洛因犯行，檢察官認被告丙○○此部分係犯毒品危害
     防制條例第4 條第1 項之運輸第一級毒品罪尚有未洽，起
     訴法條應予變更（最高法院91年度台上字第4652號判決意
     指參照），附此敘明。
（二）關於被告丙○○販賣第二級毒品甲基安非他命、轉讓禁藥
      甲基安非他命部分：
1、被告丙○○有於上開時、地，販賣甲基安非他命1 包予丁○○乙節，除被告丙○○之自白（見警三卷第4 頁、偵一卷第
   21、25頁、本院卷二第140 反面）外，復有證人丁○○之證
   述（見警三卷第88、92、93頁）。而扣案如附表一編號2 、
   附表二編號1-1 、1-2 所示之物，經內政部警政署刑事警察
   局鑑定後，均屬甲基安非他命無訛（詳如附表一編號2 、附
   表二編號1-1 、1-2 檢驗報告欄所示），此有該局96年4 月
   14日刑鑑字第0960046723號鑑定書在卷可查（見偵五卷第7
   、8 頁）；扣案如附表一編號8-5 、21-4所示之物，經送驗
   後呈甲基安非他命陽性反應，此有台灣高雄醫學大學附設中
   和紀念醫院96年6 月12日檢驗報告1 紙在卷可查（見本院卷
   一第73、103 頁），足認被告丙○○此部分之自白與事實相
   符，上開事實堪信為真。再按販賣毒品係政府嚴予查緝之違
   法行為，且上述毒品可任意分裝或增減其份量，而每次買賣
   之價量，亦隨時依雙方關係之深淺、當時之資力、需求程度
   及對行情之認知等因素，機動調整，因之販賣之利得，除經
   被告坦承犯行，或帳冊價量均記載明確外，委難查得實情，
   是縱未確切查得販賣賺取之實際差價，但除別有事證，足認
   係按同一價格轉讓，確未牟利之情形外，尚難執此認非法販
   賣之事證有所不足，致知過坦承者難辭重典，飾詞否認者反
   得逞僥倖，而失情理之平；且甲基安非他命之價格不低，取
   得不易，凡為販賣之不法行為者，苟無利可圖，應無甘冒持
   有毒品遭查獲之極大風險，從事此買賣工作，是其販入之價
   格必較售出之價格低廉，而有從中賺取買賣差價牟利之意圖
   及事實，應屬符合論理法則而不違背社會通常經驗之合理判
   斷，從而被告上開1 次甲基安非他命之買賣交易，具有營利
   之意圖，已屬灼然。
2、被告丙○○分別於附表四編號1 至3 所示之時、地，以附表
   四編號1 至3 所示之方式，轉讓甲基安非他命予戊○○3 次
   乙節，除被告丙○○之自白（見偵一卷第25頁、本院卷二第
   140 反面）外，另證人戊○○於本院審理中結證稱：96年3
   月15日凌晨，我在3 樓之1 之租屋處向丙○○問有無甲基安
   非他命，他回答要幹嘛，我說我要吃，一點點給我就好，我
   就拿放在現場梳妝台上吸食器內殘留的甲基安非他命吸食，
   並帶走1 粒米大份量的甲基安非他命。第2 次係96年3 月18
   日凌晨，我向丙○○要甲基安非他命過程與第1 次同，但這
   次沒有在現場吸食。第3 次96年3 月22日的過程與第1 次相
   同。我在警詢、偵訊說跟丙○○要3 次甲基安非他命的時間
   均正確等語（見本院卷二第39、40頁反面、41頁）；於偵查
   中結證稱：我跟路易（當場指認丙○○）要過3 次毒品，分
   別是3 月15、18、22日，都在路易家即3 樓之1 租屋處拿的
   等語（見警三卷第101-104 頁）；於警詢證述：我向路易要3
   次甲基安非他命，沒有金錢交易，第1 次是3 月15日凌晨2
   時，第2 次是3 月18日凌晨1 時，第3 次是3 月22日凌晨1
   點多等語（見警三卷第98頁）。證人戊○○上開3 次證述內
   容一致，且與被告之自白相符，應可採信。顯見被告丙○○
   此部分之自白與事實相符，上開事實堪信為真。
3、綜上所述，本件被告丙○○販賣第二級毒品甲基安非他命、
   轉讓禁藥甲基安非他命犯行，事證明確，應依法論科。
（三）關於被告丙○○意圖販賣而持有第二級毒品大麻部分：
1、扣案如附表一編號5 、附表二編號2 、3 、5 、6 、附表三
   編號6 、7 、9 、13所示之物，均為被告所有，且分別於3
   樓之1 、4 之租屋處查獲乙節，除被告之自白（見本院卷二
   第142 反面、150 反面、警三卷第5 、11、12頁）外，復有3
   樓之1、4之租屋處之搜索扣押筆錄及扣押物品目錄表在卷可
   查（見警三卷第30、33、40、43、44頁），上開事實堪信為
   真。
2、被告丙○○雖於本院審判中否認有要販賣大麻之意圖，並稱
   ：扣案捲菸器、研磨器等物，係做成大麻菸需要之工具，大
   麻係我自己要吸，我都將菸草以捲菸器捲成香菸形狀後再吸
   食，看心情決定吸食數量，我先捲45支為要比較好抽，沒有
   要放很久，所以不會潮濕，我有2 台捲菸器係因1 台不會用
   ，做出來的菸會失敗，才去買另一台云云（見本院卷二第150
   反面、151 頁）。惟被告丙○○於本院準備程序中供述；扣
   案之大麻菸本來想以1 支200 元販賣，然因利潤不高而未實
   際對外販售等語（見本院卷一第174 頁）；於本院96年5 月
   23日訊問中供述：我原本想買來自己用，有問人家大麻怎麼
   賣，人家回答我後，我覺得沒什麼利潤，所以就不要賣等語
   （見本院卷一第19頁）；於偵查中供述：我有問過人家，一
   支大約200 ，我覺得潤不高，所以沒有賣，我在警局說1 支2
   00元就是這意思（見偵一卷第26頁）；於警詢供述：大麻是
   我準備用捲菸器捲成大麻菸販售用，1 支賣人200 元等語（
   見警三卷第15頁）。倘被告丙○○欲自行施用扣案之大麻菸
   ，被告丙○○豈有事先捲好扣案如附表一編號5 、附表二編
   號2 所示之45支大麻菸，而甘冒上開大麻菸可能在施用前受
   潮之風險。況上開扣案之大麻菸草等物，如欲自行施用，依
   一般生活經驗，直接將菸草置入菸斗內施用之方式應較以捲
   菸器、菸草紙捲成菸狀後施用之方式簡便，此觀諸消費者係
   直接購買包裝完畢香菸吸食或將菸草置於菸斗內施用，而菸
   商始從事購買煙草、捲菸器、捲菸紙等物，再自行加工包裝
   後販賣之舉甚明。又本件扣案之大麻菸捲菸器多達2 台，顯
   見被告丙○○有大量包裝大麻菸草之需求，被告丙○○如無
   販賣大麻菸之意圖，被告丙○○並無須持有2 台捲菸器。再
   者，被告丙○○自稱係因利潤不高，所以沒賣，已如前述，
   若非被告丙○○曾有向人詢問販賣大麻利潤之事，被告丙○○先前對此部分之供述內容豈會一致，本院認被告丙○○嗣
   後所辯，顯屬卸責之詞，不足採信。
3、另扣案如附表一編號5 、附表二編號2 、3 所示之物，經鑑
   定後確含大麻成分，此有法務部調查局96年5 月4 日調科壹
   字第09623039040 號鑑定書1 份在卷可查（見偵五卷第17頁
   ）；又扣案如附表二編號5 、6 所示之物，經送請高雄醫學
   大學附設中和紀念醫院檢驗，均呈大麻陽性反應，此有該醫
   院96年6 月12日檢驗報告2 紙在卷可查（見本院卷一第109
   、110 頁）。而扣案如附表三編號6 、7 、9 、13 所示之物
   ，業經被告丙○○承認為其所有（見警三卷第11頁、本院卷
   二第142 反面），且扣案如附表三編號6 、7 、9 、13所示
   之物分別係被告丙○○用來混和大麻菸、用以捲大麻菸所需
   之器物，亦經被告丙○○供述詳實（見警三卷第11、12頁）
   ，另佐以被告丙○○先前警、偵訊之自白，應認被告丙○○
   確有意圖販賣而持有大麻之行為無訛。
4、綜上所述，本件被告丙○○意圖販賣而持有第二級毒品大麻
   犯行，事證明確，應依法論科。
（四）關於被告丙○○販賣第三級毒品K 他命、一粒眠部分：
1、扣案如附表一編號3 、4 、6 、8-4 、11至23、附表二編號4
   、10至18、附表三編號4 、5 、8 、15、16 所示之物，分別
   於3 樓之1 、4 之租屋處查獲乙節，有3 樓之1 、4 之租屋
   處之搜索扣押筆錄及扣押物品目錄表在卷可查（見警三卷第
   30、33-36 、40、43、45頁），上開事實堪信為真。
2、被告丙○○於本院審理中雖否認有販賣K 他命、一粒眠之行
   為，並稱：扣案附表一編號12-17 、20-1至20-3、附表二編
   號17、18所示之物不是我的，我自己有吸食K 他命，扣案之
   膠囊不知何人所有，96年3 月24日、96年5 月16日偵訊時均
   有說將K 他命裝入膠囊，但這是順著警詢之回答，扣案帳冊
   是我的，（問：帳冊裡面所寫K 、E 、R 各是什麼意思？）
   我不知道怎麼回答，K 、E 不是K 他命、一粒眠，我只是區
   別不同東西，（問：什麼不同東西？）不同的借錢方式，（
   問：第1 頁註記小蔡3200、3K、2E是什麼意思？）過這麼久
   ，我不記得英文字母是何意，但我知道是小蔡欠我3,200 元
   。「半半」在毒品交易是指0.7 公克，K 他命在交易上直接
   說K ，一粒眠在毒品交易就簡稱一粒眠，我筆記本上有記載
   半、半的2 次方，不是在賣毒品，（問：那是什麼意思？）
   時間太久，我想不起來。扣案之瓦斯噴燈、鐵盤、磁盤、平
   底鍋等物，我不知其上為何有K 他命反應，有些東西是朋友
   的，有3 、4 個朋友有3 樓之1 之租屋處的鑰匙，我不知道
   他們的本名，3 樓之1 之租屋處對我來說不重要，那是朋友
   來訪或放東西的地點，真正重要的是3 樓之4 租屋處，那是
   我睡覺之處，扣案118 顆一粒眠是我自己施用，我1 次大約
   吃10幾顆，為要比較好睡，我在96年3 月24日第3 次警詢、
   96年5 月16日偵訊都有承認賣一粒眠，因為偵訊所述是根據
   警詢所述，（問：你睡不著去看醫生就好，為何要吃一粒眠
   ？）看醫生太麻煩等語（見本院卷二第148 反面至150 反面
   、248 、249 頁）。然於96年3 月25日聲請羈押訊問時自白
   ：扣案物除海洛因外，都是我的等語（見本院96年度聲羈字
   第345 號卷第12頁）。於偵查中自白：K 他命上星期跟誰買
   的我忘了，是買來要賣，我把K 他命弄成膠囊，1 顆賣100
   -200元。一粒眠是在查獲前約1 個月跟朋友買的，我有賣一
   粒眠，是跟甲基安非他命那時一起賣，賣給何人不記得，帳
   冊是記販賣記錄跟私人事情，（後改稱）警詢稱K 他命1 顆
   賣100-200 元是因為怕被打等語（見偵一卷第14、25、26頁
   ）。於警詢中自白：K 他命是我將表皮麻醉劑以1 ：1 的95
   ％酒精與水混合，再用平底鍋加熱控制火喉時間使其還原為K
   他命結晶，在向其他人購買高純度K 他命混合，以膠囊分裝
   販售，1 顆大約賣100 -200元，一粒眠是以一粒25元代價購
   得，再以30元賣出賺差價，研磨機是用來研磨K 他命等語（
   見警三卷第15頁）。另扣案如附表二編號4 所示之研磨機，
   經送驗後確呈K 他命陽性反應，此有高雄醫學大學附設中和
   紀念醫院96年6 月12日檢驗報告1 紙在卷可查（見本院卷一
   第81頁）。被告丙○○警詢之自白係屬任意性，已如前述，
   且被告丙○○於警詢所稱研磨機之用途，亦與本院將該扣案
   之研磨機送驗後之檢驗結果相符，顯見被告丙○○警詢所述
   與事實相符。再者，倘被告丙○○於警詢中之自白不實，被
   告丙○○於偵訊中並無必要依照警詢之回答而答覆檢察官之
   問題，況扣案之帳冊係被告丙○○自行記載之內容，被告丙○○既知帳冊內之「K 、E 」有不同之分，豈有不知帳冊上
   之「K 、E 」各係代表何意，且被告丙○○明知「半」、「K
   」在毒品交易中有特殊代表意義，竟稱其筆記上所載之「半
   、K 」非毒品買賣之記錄，此外，一般人如有睡眠障礙，應
   找醫師看診治療，即便需要服用安眠藥，亦無1 次服用10幾
   顆之劑量，然被告丙○○卻稱「為了好睡，1 次吃10幾顆之
   一粒眠」云云，被告丙○○上開於本院之辯稱，皆與常情相
   違，且有避重就輕之舉，顯屬卸責之詞，不足採信。
3、至於被告丙○○在本案所販賣K 他命、一粒眠之數量為何，
   因被告非當場查獲販賣K 他命、一粒眠之現行犯，又於本院
   審理中否認販賣第三級毒品K 他命、一粒眠，及毒品乃屬違
   禁物品，無可信公定之市場交易價格可查，以致無法確切查
   明被告所販售第三級毒品K 他命、一粒眠之數量及實際進價
   ，並計算其獲利數額。再者，販賣毒品之行為，並無一定公
   定價格，而係隨毒品市場之變動而生之浮動價格，且非公然
   交易，可任意分裝增減重量、成分，每次買賣之價格亦各有
   差異，可以隨供、需雙方資力，關係深淺或需求數量、貨源
   充裕與否、販賣者資金需求殷切與否，以及政府查緝毒品態
   度，進而，為各種風險評估，而有各種不同之價格標準。大
   盤毒品販賣者可從中盤、小盤不同買受者之各種「價差」或
   「量差」（即加入不同成分之物質，以減低純度、增加重量
   ）中謀取暴利之方式或有差異，然其為圖利益而非法販賣之
   行為，則無二致，此乃販賣毒品者，其圖取利得所為縱深、
   橫淺之具體考量。本院從罪疑為輕之原則，有關認定被告丙○○販賣K 他命、一粒眠之次數、金額、對象部分，則以扣
   案如附表一編號22之被告丙○○自行記載之帳冊內載有「K
   、E 」部分之紀錄為依據（見警三卷第71至85頁，詳如附表
   五所示）。起訴事實就被告丙○○販賣第三級毒品並未具體
   指明買受之對象、價格，故此部分之起訴範圍應特定於附表
   五所示，附此敘明。
4、此外，除被告丙○○先前於警詢、偵訊中之自白外，復有扣
   案如附表一編號3 、4 、6 、8-4 、11至24、附表二編號4、
   8 、10至18、附表三編號4 、5 、8 、15、16所示物品足資
   佐證，及扣案如附表一編號3 、4 、6 、8-4 、11至21-4 、
   附表二編號4 所示物品之鑑定資料附卷可稽（詳如附表一編
   號3 、4 、6 、8-4 、11至21-4、附表二編號4 檢驗報告欄
   所載）。另扣有附表一編號22、23、附表二編號10至18所示
   之物，業經被告丙○○自白為其所有並使用之物甚明（見警
   三卷第3-6 、10-13 頁），應認被告丙○○於警詢、偵訊自
   白有販賣第三級毒品K 他命、一粒眠部分，與事實並無相違
   。
5、綜上所述，被告丙○○嗣後於本院審理中之辯解，顯係事後
   避就卸責之詞，委不足採。被告丙○○確有販賣第三級毒品
   K 他命、一粒眠之事實（詳如附表五），前已敘明，本件被
   告丙○○有意圖營利而販賣第三級毒品K 他命、一粒眠之犯
   行，事證明確，犯行洵堪認定，應依法論科。
二、核被告丙○○就犯罪事實一所為，係犯毒品危害防制條例第
    11條第1 項之持有第一級毒品罪，起訴意旨認屬毒品危害防
    制條例第4 條第1 項之運輸第一級毒品罪尚有未洽，起訴法
    條應予變更，同前所述，又被告丙○○持有第一級毒品海洛
    因高達淨重224.18 公克，應依毒品危害防制條例第11條第4
    項之規定加重其刑；其就販賣甲基安非他命予丁○○所為，
    係犯毒品危害防制條例第4 條第2 項之販賣第二級毒品罪；
    其無償交付甲基安非他命毒品予戊○○所為，係犯藥事法第
    83條第1 項之轉讓禁藥罪。另「甲基安非他命」雖係毒品危
    害防制條例所規定之「第二級毒品」，但其亦屬於藥事法所
    稱之「禁藥」（即藥事法第22條第1 款所稱之「經中央衛生
    主管機關明令公告禁止製造、調劑、輸入、輸出、販賣或陳
    列之毒害藥品」）。故行為人明知為禁藥即「甲基安非他命
    」而轉讓予他人者，除成立毒品危害防制條例第8 條第2 項
    之「轉讓第二級毒品罪」外，亦構成藥事法第83條第1項 之
    「轉讓禁藥罪」，此係屬「法條（規）競合」情形。而毒品
    危害防制條例第8 條第2 項轉讓第二級毒品罪之法定本刑為
    「6 月以上5 年以下有期徒刑，得併科新台幣70萬元以下罰
    金」。而93年4 月21日修正後藥事法第83條第1 項轉讓禁藥
    罪之法定本刑為「7 年以下有期徒刑，得併科新台幣50 0萬
    元以下罰金」，應依「重法優於輕法」、「後法優於前法」
    之法理，優先適用藥事法第83條第1 項之規定處斷（最高法
    院96年度台上字第3582號判決意旨參照）；其就犯罪事實三
    所為，係犯毒品危害防制條例第5 條第2 項之意圖販賣而持
    有第二級毒品罪；其就犯罪事實四所為，係犯毒品危害防制
    條例第4 條第3 項之販賣第三級毒品罪，起訴意旨認販賣一
    粒眠屬毒品危害防制條例第4 條第4 項之販賣第四級毒品罪
    尚有未洽，起訴法條應予變更，附此敘明。其持有甲基安非
    他命、大麻之低度行為，分別為販賣、轉讓、意圖販賣而持
    有之高度行為所吸收，不另論罪。又被告丙○○所為如附表
    四所示之3 次轉讓甲基安非他命之犯行及所為如附表五所示
    之15次販賣K 他命、一粒眠之犯行，被告丙○○係分別於不
    同時間轉讓甲基安非他命；販賣K 他命、一粒眠，且就販賣
    K 他命、一粒眠之對象並不相同，與集合犯之要件不合，足
    認被告丙○○各次轉讓甲基安非他命；各次販賣K 他命、一
    粒眠之犯意各別，自應予分論併罰。起訴意旨雖認被告多次
    轉讓甲基安非他命之行為；多次販賣K 他命、一粒眠之行為
    ，均屬集合犯云云。惟查：學理上所稱之「集合犯」，係指
    行為人基於概括之犯意，在密切接近之一定時地反覆或持續
    實行之複次行為，依社會通念，在客觀上足以認為符合一個
    反覆、延續性之行為概念者，始足當之。按94年2 月2日 修
    正公布而於95年7 月1 日施行之刑法，基於刑罰公平原則之
    考量，杜絕僥倖之犯罪心理，並避免易致鼓勵犯罪之誤解，
    已刪除第56條連續犯之規定。行為人反覆實行之犯罪行為茍
    係在刑法修正施行後者，因法律之修正已生阻斷連續犯之法
    律效果，除認應合於接續犯、繼續犯、集合犯等實質上一罪
    關係而以一罪論處外，基於一罪一罰之刑罰公平性，自應併
    合處罰。惟所謂「集合犯」，係指立法者所制定之犯罪構成
    要件中，本即預定有數個同種類行為而反覆實行之犯罪而言
    。故是否集合犯之判斷，客觀上自應斟酌法律規範之本來意
    涵、實現該犯罪目的之必要手段、社會生活經驗中該犯罪必
    然反覆實行之常態及社會通念等；主觀上則視其反覆實施之
    行為是否出於行為人之一個犯意，並秉持刑罰公平原則，加
    以判斷之。稽以行為人多次轉讓禁藥、販賣毒品之行為，未
    必皆出於行為人之一個犯意決定；故轉讓禁藥、販賣毒品之
    罪，難認係集合犯之罪。又依刑法第56條修正理由之說明，
    謂「對繼續犯同一罪名之罪者，均適用連續犯之規定論處，
    不無鼓勵犯罪之嫌，亦使國家刑罰權之行使發生不合理之現
    象」、「基於連續犯原為數罪之本質及刑罰公平原則之考量
    ，爰刪除有關連續犯之規定」等語，即係將本應各自獨立評
    價之數罪，回歸本來就應賦予複數法律效果之原貌。因此，
    就刑法修正施行後多次轉讓禁藥、多次販賣毒品之犯行，採
    一罪一罰，始符合立法本旨，附此敘明。被告丙○○所犯上
    開持有第一級毒品罪、販賣第二級毒品罪、3 次轉讓禁藥罪
    、意圖販賣而持有第二級毒品罪、15次販賣第三級毒品罪等
    罪間，犯意各別、行為互殊，應予分論併罰。爰審酌被告明
    知毒品、禁藥對人體身心健康危害之烈，竟為本件持有毒品
    、販賣毒品、意圖販賣而持有毒品、轉讓禁藥等行為，足以
    擴大毒品危害範圍，且本件被告販賣毒品之種類甚多，甚難
    與其他之販毒小盤商並論，且僅承認販賣甲基安非他命、轉
    讓甲基安非他命之犯行，犯後仍一再飾詞狡辯，未見悔意等
    一切情狀，各量處如主文所示之刑，並定應執行刑如主文所
    示，以求教化自新及收社會防衛之效，並儆效尤。又被告前
    揭持有海洛因、3 次轉讓禁藥甲基安非他命之犯罪時間均在
    96年4 月24日以前，合於減刑條件，均應依中華民國96 年
    罪犯減刑條例第2 條第1 項第3 款，減其刑期二分之一，暨
    與不得減刑部分定其應執行之刑。
三、扣案如附表一編號8-1 至8-5 所示之物，被告丙○○雖否認
    為其所有（見警三卷第5 頁、本院卷二第142 頁反面），然
    上開物品係於被告在3 樓之1 之租屋處查獲，且被告涉有持
    有海洛因、販賣甲基安非他命、販賣K 他命罪嫌，被告亦無
    法提出合理說明證明該物為他人所有，上開物品經送驗後，
    分別呈海洛因、甲基安非他命、K 他命之陽性反應（詳如附
    表一編號8-1 至8-5 檢驗報告欄所載），應認上開物品係被
    告丙○○所有，供本件犯罪所用，上開物品之沒收銷燬或沒
    收部分詳如後述；扣案如附表一編號12-17 、20-1至20-3、
    附表二編號17、18 、 附表三編號4 、8 、15、16所示之物
    ，被告雖於本院審理中否認為其所有，然於警詢自白為其所
    有之物（見警三卷第5 、11頁、本院卷二第142 頁反面），
    被告於本院就此部分之辯稱不足採信，已如前述，應認上開
    物品係被告丙○○所有，供本件犯罪所用，上開物品之沒收
    銷燬或沒收部分詳如後述；扣案如附表一編號24、附表二編
    號8 所示之現金部分，被告雖否認係販毒所得（見警三卷第
    5 頁反面、第11頁），然本件被告確有販賣甲基安非他命、
    K 他命、一粒眠之犯行且目前無固定工作，每月收入僅1 萬
    多元，生活費尚需家人支助，每月開銷並無剩餘等情，業據
    被告於本院審理中供述綦詳（見本院卷二第153 反面、154
    頁），顯見上開現金就其中20,780元之部分屬販賣甲基安非
    他命、K 他命、一粒眠之所得，應與沒收，詳如後述。
四、扣案如附表一編號1 所示之物，經鑑定確係海洛因，已如前
    述；扣案如附表一編號2 、附表二編號1-1 、1-2 所示之物
    ，經鑑定確係甲基安非他命，已如前述；扣案如附表一編號
    8-1 、8-2 、8-3 、8-4 、20-3所示之物，經鑑定確呈海洛
    因陽性反應，前已敘明；扣案如附表一編號8-5 、21-4所示
    之物，經鑑定確呈甲基安非他命陽性反應，前已敘明；扣案
    如附表一編號5 、附表二編號2 、3 、5 、6 所示之物，經
    鑑定確含大麻成分，前已敘明，而扣案如附表一編號8-1 、
    8-2 、8-3 、8-4 、20-3所示之物及附表一編號1 之殘渣袋
    ，因均已難與海洛因析離，自應視為海洛因之一部分；扣案
    如附表一編號8-5 、21-4所示之物及附表一編號2 、附表二
    編號1-1 、1-2 所示之物之殘渣袋，因均已難與甲基安非他
    命析離，自應視為甲基安非他命之一部分；扣案如附表一編
    號5 、附表二編號2 、3 、5 、6 所示之物及附表二編號3
    之殘渣袋，因均已難與大麻析離，自應視為大麻之一部分，
    爰均依毒品危害防制條例第18條第1 項前段規定宣告沒收銷
    燬之。扣案如附表一編號3 、6 、8-4 、11至21-4、附表二
    編號4 所示之物，經鑑定確含K 他命成分，前已敘明，而附
    表一編號6 、8-4 、11至21-4、附表二編號4 所示之物及附
    表一編號3 之殘渣袋，因均已難與K 他命析離，自應視為K
    他命之一部分，均屬不受法律保護之違禁物，應依刑法第38
    條第1 項第1 款之規定沒收之（最高法院96年度台上字第76
    90號判決意旨參照）；扣案如附表一編號4 所示之物，經鑑
    定確含第三級毒品硝甲西泮成分，前已敘明，均屬違禁物，
    應依刑法第38條第1 項第1 款之規定沒收之（最高法院96年
    度台上字第7690號判決意旨參照）；扣案如附表一編號22、
    23、附表二編號10至18、附表三編號4 、6 至9 、13、15、
    16所示之物，均為被告丙○○所有，且供被告本件上開犯罪
    所用，均應依毒品危害防制條例第19條第1 項之規定沒收。
    另扣案如附表三編號5 之物，有防止毒品裸露、逸出及潮濕
    之功用，並便於攜帶販賣，其係被告所有預備供販賣毒品所
    用之物，屬被告預備供販賣第二、三級毒品犯罪所用之物，
    應依刑法第38條第1 項第2 款之規定，宣告沒收之。又被告
    販賣第二級毒品所得財物1 千元、販賣第三級毒品所得財物
    19,780元（詳如附表五所示），應就扣案如附表一編號24、
    附表二編號8 所示之現金中20,780元部分依毒品危害防制條
    例第19條第1 項之規定沒收之。至於扣案如附表一編號1至6
    、附表二編號1-1 、1-2 、2 、3 所示之海洛因、甲基安非
    他命、K 他命、一粒眠、大麻因鑑驗耗損部分，業經滅失，
    爰均不為沒收銷燬或沒收之諭知。此外，扣案如附表一編號
    7 、9 、10、附表二編號1-3 、7 、9 、附表三編號1 、2
    、3 、10、11、12、14所示之物，卷內查無具體事證足認與
    本件被告上開論罪部分之犯行有關，爰不為沒收銷燬或沒收
    之諭知，附此敘明。
五、不另為無罪諭知部分：
（一）公訴意旨略以：
1、被告丙○○另基於販賣第二級毒品甲基安非他命之犯意，於
   95年間向姓名、年籍不詳之人購入第二級毒品甲基安非他命
   後，於95年12月起，以每包500 元之價格，販賣與不特定之
   人。
2、被告丙○○另基於製造第三級毒品K 他命之犯意，於96年2
   月間，向姓名、年籍不之人購入第三級毒品K 他命後，即於
   96年2 、3 月間以表皮麻醉劑摻入酒精及水，再以平底鍋將
   之加熱成K 他命結晶後，與前開購得之K 他命混合後放入空
   膠囊中，以此方式製造K 他命膠囊。
   因認被告丙○○涉犯毒品危害防制條例第4 條第2 項之販賣
   第二級毒品、同條例第4 條第3 項之製造第三級毒品罪嫌云
   云。
（二）按被告未經審判證明有罪確定前，推定其為無罪；犯罪事
      實應依證據認定之，無證據不得認定犯罪事實；不能證明
      被告犯罪者，應諭知無罪之判決，刑事訴訟法第154 條第
      1 項、第2 項及第301 條第1 項分別定有明文。又刑事訴
      訟法上所謂認定犯罪事實之證據，係指足以認定被告確有
      犯罪行為之積極證據而言，該項證據自須適合於被告犯罪
      事實之認定，始得採為斷罪資料；事實之認定，應憑證據
      ，如未能發現相當證據，或證據不足以證明，自不能以推
      測或擬制之方法，以為裁判基礎；而認定犯罪事實所憑之
      證據，雖不以直接證據為限，間接證據亦包括在內；然而
      無論直接或間接證據，其為訴訟上之證明，須於通常一般
      之人均不致有所懷疑，而得確信其為真實之程度者，始得
      據為有罪之認定；又依刑事訴訟法第161 條第1 項規定，
      檢察官就被告犯罪事實，應負舉證責任，並指出證明之方
      法。因此，檢察官對於起訴之犯罪事實，應負提出證據及
      說服之實質舉證責任。倘其所提出之證據，不足為被告有
      罪之積極證明，或其指出證明之方法，無從說服法院以形
      成被告有罪之心證，基於無罪推定之原則，自應為被告無
      罪判決之諭知，最高法院29年上字第3105號、40年臺上字
      第86號、76年臺上字第4986號及92年臺上字第128 號判例
      分別著有判例可資參照。再按被告或共犯之自白，不得作
      為有罪判決之唯一證據，仍應調查其他必要之證據，以察
      其是否與事實相符，刑事訴訟法第156條第2項定有明文。
（三）公訴人認被告丙○○涉有上開罪嫌，無非係以被告丙○○
      之於警詢、偵訊之供述為其論據。訊據被告丙○○堅決否
      認有製造第三級毒品犯行，辯稱：我沒有製造K 他命，扣
      案如附表一編號11至17、附表二編號4 之物不是我的等語
      （見本院卷二第149 反面）。辯護意旨略以：被告丙○○
      在3 樓之1 、之4 之租屋處雖有查獲平底鍋、木鏟、膠囊
      、調色劑等物品，然並未查獲被告有何以上開物品製成K
      他命之結晶成品，亦無查獲被告有製造K 他命之膠囊，且
      本件無證據證明「以表皮麻醉劑摻入酒精及水，再以平底
      鍋將之加熱」是否即屬K 他命之製造方式，尚難謂被告丙○○有何製造第三級毒品之行為等語（見本院卷一第132
      、133 、本院卷二第62至66、253 至255 頁）。經查：
1、關於被告丙○○販賣第二級毒品犯行部分：
（1）被告丙○○雖於96年5 月16日偵訊中稱：我從95年12月多
     開始賣甲基安非他命，賣給綽號「美金」、「阿原」等語
     （見偵一卷第25頁）。然上開「美金」、「阿原」等人，
     查無真實姓名、年籍，亦未於警詢、偵訊、本院審理中出
     面指認曾向被告丙○○購買甲基安非他命之事，而卷內查
     無被告丙○○有交付「美金」、「阿原」等人甲基安非他
     命換取金錢之其他事證，被告丙○○上開自白，尚有相當
     合理之懷疑存在，本院尚難以此遽為被告丙○○不利之認
     定。
（2）綜上所述，本案並無具體證據證明被告丙○○有於95年間
     向姓名、年籍不詳之人購入甲基安非他命後，於95年12月
     起，以每包500 元之價格，販賣與不特定之人之犯行，揆
     諸前開最高法院判決意旨，自難僅以被告丙○○之自白，
     逕認被告丙○○有公訴意旨所指販賣第二級毒品犯行。綜
     此，公訴人所舉之證據，其為訴訟上之證明，並未達到通
     常一般之人均不會有任何懷疑，而得確信被告丙○○有販
     賣第二級毒品犯行之真實程度，自無從說服本院形成被告
     丙○○此部分有罪之心證，被告丙○○此部分犯罪尚屬不
     能證明，公訴意旨認此販賣行為與前揭論罪科刑之販賣第
     二級毒品甲基安非他命屬集合犯之關係，爰不另為無罪之
     諭知。
2、關於被告丙○○製造第三級毒品犯行部分：
（1）按毒品危害防制條例第4 條製造第一級至第四級毒品罪之
     「製造」，係指就原料、原素予以加工，使成具有特定功
     效之成品者而言，最高法院95年度台上字第6369號判決意
     旨參照。本件被告丙○○雖於96年5 月16日偵訊中稱：我
     嘗試用表皮麻醉劑提煉K 他命等語（見偵一卷第25頁）；
     於96年3 月24日警詢稱：我將表皮麻醉劑以1 比1 的95％
     酒精、水混合，再用平底鍋加熱，控制火侯、時間，使其
     還原成K 他命結晶，再與向他人購得高純度之K 他命混合
     以膠囊分裝等語（見警三卷第15頁）。然本件公訴人並未
     證明上開表皮麻醉劑以酒精、水混合加熱後是否會產生另
     一種毒品，且具有特定之功效，再者，縱認被告有上開行
     為，應認被告係將K 他命原本存在之型態、包裝加以改變
     之行為，等同將水結冰或蒸發之行為，依上開判決意旨，
     尚難謂被告有何製造之行為。
（2）綜上所述，本案並無具體證據證明被告丙○○有製造第三
     級毒品犯行，揆諸前開最高法院判決意旨，自難僅以本件
     扣有平底鍋、木鏟、膠囊等物品，逕認被告丙○○有公訴
     意旨所指之製造第三級毒品K 他命犯行，本應為被告丙○○無罪之諭知，然此部分之犯行與被告丙○○前揭販賣第
     三級毒品有罪判決部分具有高、低度之吸收關係，爰不另
     為無罪之諭知。
六、被告乙○○業經本院通緝。
據上論斷，依刑事訴訟法第299 條第1 項前段、第300 條，毒品
危害防制條例第4 條第2 項、第3 項、第5 條第2 項、第11條第
1 項、第4 項、第18條第1 項、第19條第1 項，藥事法第83條第
1項 ，刑法第11條、第51條第5 款、第38條第1 項第1 款、第2
款，中華民國96年罪犯減刑條例第2 條第1 項第3 款、第7 條、
第11條，判決如主文。
本案經檢察官甲○○到庭執行職務。
中    華    民    國    97    年    1     月    30    日
                        刑事第三庭審判長法  官蔡國卿
                                      法  官  蔡書瑜
                                      法  官  何佩陵
以上正本證明與原本無異。
如不服本判決，應於判決送達後10日內，向本院提出上訴狀。
中    華    民    國    97    年    1     月    30    日
                                      書記官  鍾淑美
附錄本判決論罪之法條：
毒品危害防制條例第4條
製造、運輸、販賣第一級毒品者，處死刑或無期徒刑；處無期徒
刑者，得併科新臺幣 1 千萬元以下罰金。
製造、運輸、販賣第二級毒品者，處無期徒刑或7 年以上有期徒
刑，得併科新臺幣7 百萬元以下罰金。
製造、運輸、販賣第三級毒品者，處5 年以上有期徒刑，得併科
新臺幣5 百萬元以下罰金。
製造、運輸、販賣第四級毒品者，處3 年以上10年以下有期徒刑
，得併科新臺幣3 百萬元以下罰金。
製造、運輸、販賣專供製造或施用毒品之器具者，處1 年以上7
年以下有期徒刑，得併科新臺幣1 百萬元以下罰金。
前五項之未遂犯罰之。
毒品危害防制條例第5條
意圖販賣而持有第一級毒品者，處無期徒刑或10年以上有期徒刑
，得併科新臺幣7 百萬元以下罰金。
意圖販賣而持有第二級毒品者，處5 年以上有期徒刑，得併科新
臺幣5 百萬元以下罰金。
意圖販賣而持有第三級毒品者，處3 年以上10年以下有期徒刑，
得併科新臺幣3 百萬元以下罰金。
意圖販賣而持有第四級毒品或專供製造、施用毒品之器具者，處
1 年以上7 年以下有期徒刑，得併科新臺幣1 百萬元以下罰金。
毒品危害防制條例第11條
持有第一級毒品者，處3 年以下有期徒刑、拘役或新臺幣5 萬元
以下罰金。
持有第二級毒品者，處2 年以下有期徒刑、拘役或新臺幣3 萬元
以下罰金。
持有專供製造或施用第一、二級毒品之器具者，處1 年以下有期
徒刑、拘役或新臺幣1 萬元以下罰金。
持有毒品達一定數量者，加重其刑至二分之一，其標準由行政院
定之。
藥事法第83條
明知為偽藥或禁藥，而販賣、供應、調劑、運送、寄藏、牙保、
轉讓或意圖販賣而陳列者，處7 年以下有期徒刑，得併科新臺幣
5 百萬元以下罰金。
犯前項之罪，因而致人於死者，處 7 年以上有期徒刑，致重傷者
，處 3 年以上 12 年以下有期徒刑。
因過失犯第 1 項之罪者，處 2 年以下有期徒刑、拘役或科新臺
幣 30 萬元以下罰金。
第 1 項之未遂犯罰之。
 附表一  「3 樓之1 之租屋處」之扣案物
┌──┬────────────┬────┬────────────┬─────┬─────┐
│編號│    扣 案 物 名 稱      │ 數 量  │     檢  驗  報  告     │  出 處   │沒收銷燬或│
│    │                        │        │                        │          │沒收依據  │
├──┼────────────┼────┼────────────┼─────┼─────┤
│ 1  │海洛因（含殘渣袋5只）   │  5包   │法務部調查局鑑定書，鑑定│警卷P33 │毒品危害防│
│    │                        │        │結果：標示HR+者4包均含海│偵卷P18 │制條例第18│
│    │                        │        │洛因成分（合計淨重224.18│          │條第1 項規│
│    │                        │        │公克，空包裝總重14.40公 │          │定        │
│    │                        │        │克）；標示HR+S者1包含微 │          │          │
│    │                        │        │量海洛因成分（合計淨重  │          │          │
│    │                        │        │10.08公克，空包裝重2.86 │          │          │
│    │                        │        │公克）【偵卷P17】     │          │          │
├──┼────────────┼────┼────────────┼─────┼─────┤
│ 2  │甲基安非他命（A4）      │  1包   │內政部警政署刑事警察局鑑│警卷P33 │毒品危害防│
│    │                        │        │定書，鑑定結果：與附表二│偵卷P12 │制條例第18│
│    │                        │        │編號1-2 合併計算，驗前總│          │條第1 項規│
│    │                        │        │毛重5.84公克（包裝塑膠袋│          │定        │
│    │                        │        │重0.44公克），取0.04公克│          │          │
│    │                        │        │鑑定用罄，驗後淨重5.16公│          │          │
│    │                        │        │克；檢出甲基安非他命成分│          │          │
│    │                        │        │【偵P7】              │          │          │
│    │                        │        │附註：此部分甲基安非他命│          │          │
│    │                        │        │之驗前總毛重業經本院向內│          │          │
│    │                        │        │政部刑事警察局查證（見本│          │          │
│    │                        │        │院卷二第274頁）         │          │          │
├──┼────────────┼────┼────────────┼─────┼─────┤
│ 3  │K他命（含殘渣袋1只）    │  1包   │行政院衛生署管制藥品管理│警卷P33 │刑法第38條│
│    │                        │        │局鑑定書，檢驗結果：送驗│偵卷P12 │第1項第1款│
│    │                        │        │數量12.074公克，驗餘數量│          │          │
│    │                        │        │12.073公克。檢出Ketamine│          │          │
│    │                        │        │成分【偵卷P9】        │          │          │
├──┼────────────┼────┼────────────┼─────┼─────┤
│ 4  │一粒眠                  │ 118顆  │內政部警政署刑事警察局鑑│警卷P34 │刑法第38條│
│    │                        │        │定書，鑑定結果：驗前總毛│偵卷P12 │第1項第1款│
│    │                        │        │重30.14 公克（包裝重8.90│          │          │
│    │                        │        │公克），取0.36公克鑑定用│          │          │
│    │                        │        │罄，驗後總淨重20.88 公克│          │          │
│    │                        │        │；檢出硝甲西泮成分【偵│          │          │
│    │                        │        │卷P7～8 】              │          │          │
├──┼────────────┼────┼────────────┼─────┼─────┤
│ 5  │大麻菸                  │  5支   │法務部調查局鑑定書，鑑定│警卷P33 │毒品危害防│
│    │                        │        │結果：與附表二編號2 所示│偵卷P18 │制條例第18│
│    │                        │        │之大麻菸合併計算，隨機取│          │條第1 項規│
│    │                        │        │樣10支檢驗，均含大麻成分│          │定        │                        │        │          │共重25.18公克，空包裝總 │
│    │                        │        │。菸捲共重25.18 公克，空│          │          │                        │        │          │                        │
│    │                        │        │包裝總重6.46公克【偵卷│          │          │                        │        │          │                        │
│    │                        │        │P17 】                  │          │          │                        │        │          │                        │
├──┼────────────┼────┼────────────┼─────┼─────┤
│ 6  │瓷盤殘留K 他命（含殘渣袋│4.4公克 │行政院衛生署管制藥品管理│警卷P33 │刑法第38條│
│    │1 只）                  │        │局鑑定書，檢驗結果：送驗│偵卷P12 │第1項第1款│
│    │                        │        │數量4.757 公克，驗餘數量│          │          │
│    │                        │        │4.756公克。檢出Ketamine │          │          │
│    │                        │        │成分【偵卷P9】        │          │          │
├──┼────────────┼────┼────────────┼─────┼─────┤
│ 7  │殘渣粉末膠袋            │  9個   │高雄醫學大學附設中和紀念│警卷P33 │與被告本件│
│    │                        │        │醫院檢驗報告，檢驗結果：│偵卷P12 │犯罪無關，│
│    │                        │        │愷他命皆呈陽性反應【院│          │爰不沒收銷│
│    │                        │        │卷P90～98】             │          │燬或沒收。│
├──┼────────────┼────┼────────────┼─────┼─────┤
│8-1 │毒品分裝杓              │  1支   │高雄醫學大學附設中和紀念│警卷P34 │毒品危害防│
│    │                        │        │醫院檢驗報告，檢驗結果：│偵卷P12 │制條例第18│
│    │                        │        │海洛因呈陽性反應【院卷│          │條第1 項規│
│    │                        │        │P99】                   │          │定        │
├──┼────────────┼────┼────────────┼─────┼─────┤
│8-2 │毒品分裝杓              │  1支   │高雄醫學大學附設中和紀念│警卷P34 │毒品危害防│
│    │                        │        │醫院檢驗報告，檢驗結果：│偵卷P12 │制條例第18│
│    │                        │        │海洛因呈陽性反應【院卷│          │條第1 項規│
│    │                        │        │P102】                  │          │定        │
├──┼────────────┼────┼────────────┼─────┼─────┤
│8-3 │毒品分裝杓              │  1支   │高雄醫學大學附設中和紀念│警卷P34 │毒品危害防│
│    │                        │        │醫院檢驗報告，檢驗結果：│偵卷P12 │制條例第18│
│    │                        │        │海洛因呈陽性反應【院卷│          │條第1 項規│
│    │                        │        │P101】                  │          │定        │
├──┼────────────┼────┼────────────┼─────┼─────┤
│8-4 │毒品分裝杓              │  1支   │高雄醫學大學附設中和紀念│警卷P34 │毒品危害防│
│    │                        │        │醫院檢驗報告，檢驗結果：│偵卷P12 │制條例第18│
│    │                        │        │海洛因、愷他命呈陽性反  │          │條第1 項規│
│    │                        │        │應【院卷P100】        │          │定、      │
│    │                        │        │                        │          │刑法第38條│
│    │                        │        │                        │          │第1項第1款│
├──┼────────────┼────┼────────────┼─────┼─────┤
│8-5 │毒品分裝杓              │  1支   │高雄醫學大學附設中和紀念│警卷P34 │毒品危害防│
│    │                        │        │醫院檢驗報告，檢驗結果：│偵卷P12 │制條例第18│
│    │                        │        │甲基安非命呈陽性反應【院│          │條第1 項規│
│    │                        │        │卷P103】              │          │定        │
├──┼────────────┼────┼────────────┼─────┼─────┤
│ 9  │吸食器                  │  1組   │高雄醫學大學附設中和紀念│警卷P34 │與被告本件│
│    │                        │        │醫院檢驗報告，檢驗結果：│偵卷P12 │犯罪無關，│
│    │                        │        │甲基安非他命呈陽性反應【│          │爰不沒收銷│
│    │                        │        │院卷P114】            │          │燬或沒收。│
├──┼────────────┼────┼────────────┼─────┼─────┤
│ 10 │玻璃吸食器              │  1個   │高雄醫學大學附設中和紀念│警卷P34 │與被告本件│
│    │                        │        │醫院檢驗報告，檢驗結果：│偵卷P12 │犯罪無關，│
│    │                        │        │甲基安非他命呈陽性反應【│          │爰不沒收銷│
│    │                        │        │院卷P115】            │          │燬或沒收。│
├──┼────────────┼────┼────────────┼─────┼─────┤
│ 11 │瓦斯噴燈                │  1個   │高雄醫學大學附設中和紀念│警卷P34 │刑法第38條│
│    │                        │        │醫院檢驗報告，檢驗結果：│偵卷P12 │第1項第1款│
│    │                        │        │Ketamine呈陽性反應【院│          │          │
│    │                        │        │卷P64 】                │          │          │
├──┼────────────┼────┼────────────┼─────┼─────┤
│ 12 │包裝毒品香菸盒          │  34個  │高雄醫學大學附設中和紀念│警卷P35 │刑法第38條│
│    │                        │        │醫院檢驗報告，檢驗結果：│偵卷P12 │第1項第1款│
│    │                        │        │Ketamine呈陽性反應【院│          │          │
│    │                        │        │卷P66 】                │          │          │
├──┼────────────┼────┼────────────┼─────┼─────┤
│ 13 │製造K他命平底鍋         │  1個   │高雄醫學大學附設中和紀念│警卷P35 │刑法第38條│
│    │                        │        │醫院檢驗報告，檢驗結果：│偵卷P13 │第1項第1款│
│    │                        │        │K他命呈陽性反應【院卷 │          │          │
│    │                        │        │P121】                  │          │          │
├──┼────────────┼────┼────────────┼─────┼─────┤
│ 14 │製造K他命木鏟           │  1個   │高雄醫學大學附設中和紀念│警卷P35 │刑法第38條│
│    │                        │        │醫院檢驗報告，檢驗結果：│偵卷P13 │第1項第1款│
│    │                        │        │K他命呈陽性反應【院卷 │          │          │
│    │                        │        │P122】                  │          │          │
├──┼────────────┼────┼────────────┼─────┼─────┤
│ 15 │冷卻K他命鐵盤           │  2個   │高雄醫學大學附設中和紀念│警卷P35 │刑法第38條│
│    │                        │        │醫院檢驗報告，檢驗結果：│偵卷P13 │第1項第1款│
│    │                        │        │K他命皆呈陽性反應【院 │          │          │
│    │                        │        │卷P123～124】           │          │          │
├──┼────────────┼────┼────────────┼─────┼─────┤
│ 16 │K他命過濾網             │  1個   │高雄醫學大學附設中和紀念│警卷P35 │刑法第38條│
│    │                        │        │醫院檢驗報告，檢驗結果：│偵卷P13 │第1項第1款│
│    │                        │        │K他命呈陽性反應【院卷 │          │          │
│    │                        │        │P125】                  │          │          │
├──┼────────────┼────┼────────────┼─────┼─────┤
│ 17 │木桿                    │  1支   │高雄醫學大學附設中和紀念│警卷P35 │刑法第38條│
│    │                        │        │醫院檢驗報告，檢驗結果：│偵卷P13 │第1項第1款│
│    │                        │        │Ketamine呈陽性反應【院│          │          │
│    │                        │        │卷P67 】                │          │          │
├──┼────────────┼────┼────────────┼─────┼─────┤
│ 18 │長方形瓷盤              │  1個   │高雄醫學大學附設中和紀念│警卷P35 │刑法第38條│
│    │                        │        │醫院檢驗報告，檢驗結果：│偵卷P13 │第1項第1款│
│    │                        │        │Ketamine呈陽性反應【院│          │          │
│    │                        │        │卷P68 】                │          │          │
├──┼────────────┼────┼────────────┼─────┼─────┤
│ 19 │中國石油會員卡          │  1張   │高雄醫學大學附設中和紀念│警卷P35 │刑法第38條│
│    │                        │        │醫院檢驗報告，檢驗結果：│偵卷P13 │第1項第1款│
│    │                        │        │K他命呈陽性反應【院卷 │          │          │
│    │                        │        │P126】                  │          │          │
├──┼────────────┼────┼────────────┼─────┼─────┤
│20-1│毒品刷子                │  1支   │高雄醫學大學附設中和紀念│警卷P36 │刑法第38條│
│    │                        │        │醫院檢驗報告，檢驗結果：│偵卷P13 │第1項第1款│
│    │                        │        │Ketamine呈陽性反應【院│          │          │
│    │                        │        │卷P69 】                │          │          │
├──┼────────────┼────┼────────────┼─────┼─────┤
│20-2│毒品刷子                │  1支   │高雄醫學大學附設中和紀念│警卷P36 │刑法第38條│
│    │                        │        │醫院檢驗報告，檢驗結果：│偵卷P13 │第1項第1款│
│    │                        │        │Ketamine呈陽性反應【院│          │          │
│    │                        │        │卷P71 】                │          │          │
├──┼────────────┼────┼────────────┼─────┼─────┤
│20-3│毒品刷子                │  1支   │高雄醫學大學附設中和紀念│警卷P36 │毒品危害防│
│    │                        │        │醫院檢驗報告，檢驗結果：│偵卷P13 │制條例第18│
│    │                        │        │海洛英、Ketamine皆呈陽性│          │條第1 項規│
│    │                        │        │反應【院卷P70】       │          │定、      │
│    │                        │        │                        │          │刑法第38條│
│    │                        │        │                        │          │第1項第1款│
├──┼────────────┼────┼────────────┼─────┼─────┤
│21-1│電子磅秤                │  1台   │高雄醫學大學附設中和紀念│警卷P36 │刑法第38條│
│    │                        │        │醫院檢驗報告，檢驗結果：│偵卷P13 │第1項第1款│
│    │                        │        │Ketamine呈陽性反應【院│          │          │
│    │                        │        │卷P72 】                │          │          │
├──┼────────────┼────┼────────────┼─────┼─────┤
│21-2│電子磅秤                │  1台   │高雄醫學大學附設中和紀念│警卷P36 │刑法第38條│
│    │                        │        │醫院檢驗報告，檢驗結果：│偵卷P13 │第1項第1款│
│    │                        │        │Ketamine呈陽性反應【院│          │          │
│    │                        │        │卷P75】                 │          │          │
├──┼────────────┼────┼────────────┼─────┼─────┤
│21-3│電子磅秤                │  1台   │高雄醫學大學附設中和紀念│警卷P36 │刑法第38條│
│    │                        │        │醫院檢驗報告，檢驗結果：│偵卷P13 │第1項第1款│
│    │                        │        │Ketamine呈陽性反應【院│          │          │
│    │                        │        │卷P74】                 │          │          │
├──┼────────────┼────┼────────────┼─────┼─────┤
│21-4│電子磅秤                │  1台   │高雄醫學大學附設中和紀念│警卷P36 │毒品危害防│
│    │                        │        │醫院檢驗報告，檢驗結果：│偵卷P13 │制條例第18│
│    │                        │        │甲基安非他命、Ketamine皆│          │條第1 項規│
│    │                        │        │呈陽性反應【院卷P73】 │          │定、      │
│    │                        │        │                        │          │刑法第38條│
│    │                        │        │                        │          │第1項第1款│
├──┼────────────┼────┼────────────┼─────┼─────┤
│ 22 │販賣帳冊                │  1本   │                        │警卷P36 │毒品危害防│
│    │                        │        │                        │偵卷P13 │制條例第19│
│    │                        │        │                        │          │條第1 項規│
│    │                        │        │                        │          │定        │
├──┼────────────┼────┼────────────┼─────┼─────┤
│ 23 │行動電話（含門號：      │  2支   │                        │警卷P36 │毒品危害防│
│    │0000000000、0000000000  │        │                        │偵卷P13 │制條例第19│
│    │之SIM卡2張）            │        │                        │          │條第1 項規│
│    │                        │        │                        │          │定        │
├──┼────────────┼────┼────────────┼─────┼─────┤
│ 24 │新台幣                  │10,400元│（與附表二編號8 所示現金│警卷P36 │毒品危害防│
│    │                        │        │合計後僅20,780元部分沒收│偵卷P13 │制條例第19│
│    │                        │        │）                      │          │條第1 項規│
│    │                        │        │                        │          │定        │
└──┴────────────┴────┴────────────┴─────┴─────┘
 附表二  「3樓之4租屋處」之扣案物
┌──┬────────────┬────┬────────────┬─────┬─────┐
│編號│    扣 案 物 名 稱      │ 數 量  │     檢  驗  報  告     │  出 處   │沒收消燬或│
│    │                        │        │                        │          │沒收依據  │
├──┼────────────┼────┼────────────┼─────┼─────┤
│1-1 │甲基安非他命（A1，含殘渣│  1包   │內政部警政署刑事警察局鑑│警卷P46 │毒品危害防│
│    │袋1只）                 │        │定書，鑑定結果：編號A1驗│偵卷P11 │制條例第18│
│    │                        │        │前毛重16.88公克（包裝塑 │          │條第1 項規│
│    │                        │        │膠袋重0.91公克），取0.06│          │定        │
│    │                        │        │公克鑑定用罄，驗後淨重  │          │          │
│    │                        │        │15.91公克；檢出甲基安非 │          │          │
│    │                        │        │他命成分【偵P7】      │          │          │
├──┼────────────┼────┼────────────┼─────┼─────┤
│1-2 │甲基安非他命（A2）      │  1包   │內政部警政署刑事警察局鑑│警卷P45 │毒品危害防│
│    │                        │        │定書，鑑定結果：與附表一│偵卷P11 │制條例第18│
│    │                        │        │編號2 合併鑑定，經檢視均│          │條第1 項規│
│    │                        │        │為白色晶體，隨機抽取A2鑑│          │定        │
│    │                        │        │定。驗前總毛重5.84公克（│          │          │
│    │                        │        │包裝塑膠袋重0.44公克），│          │          │
│    │                        │        │由A2中取0.04公克鑑定用罄│          │          │
│    │                        │        │，驗後淨重5.16公克；檢出│          │          │
│    │                        │        │甲基安非他命成分【偵  │          │          │
│    │                        │        │P7】                    │          │          │
├──┼────────────┼────┼────────────┼─────┼─────┤
│1-3 │白色粉末（A3）          │  1罐   │內政部警政署刑事警察局鑑│警卷P45 │與被告本件│
│    │                        │        │定書，鑑定結果：編號A3驗│偵卷P11 │犯罪無關，│
│    │                        │        │前毛重1.65公克（包裝塑膠│          │爰不沒收銷│
│    │                        │        │罐重1.17公克），取0.04公│          │燬或沒收。│
│    │                        │        │克鑑定用罄，驗後淨重0.44│          │          │
│    │                        │        │公克；檢出麻黃成分，未│          │          │
│    │                        │        │檢出甲基安非他命成分【偵│          │          │
│    │                        │        │P7～8 】              │          │          │
├──┼────────────┼────┼────────────┼─────┼─────┤
│ 2  │大麻菸                  │  40支  │法務部調查局鑑定書，鑑定│警卷P43 │毒品危害防│
│    │                        │        │結果：與附表1 編號5 所示│偵卷P19 │制條例第18│
│    │                        │        │之大麻菸合併計算，隨機取│          │條第1 項規│
│    │                        │        │樣10支檢驗，均含大麻成分│          │定        │                        │        │          │共重25.18公克，空包裝總 │
│    │                        │        │。菸捲共重25.18 公克，空│          │          │                        │        │          │                        │
│    │                        │        │包裝總重6.46公克【偵卷│          │          │                        │        │          │                        │
│    │                        │        │P17 】                  │          │          │                        │        │          │                        │
├──┼────────────┼────┼────────────┼─────┼─────┤
│ 3  │大麻                    │  1包   │法務部調查局鑑定書，鑑定│警卷P43 │毒品危害防│
│    │                        │        │結果：含大麻成分（煙草重│偵卷P19 │制條例第18│
│    │                        │        │5.07公克，空包裝重1.87公│          │條第1 項規│
│    │                        │        │克）【偵卷P17】       │          │定        │
├──┼────────────┼────┼────────────┼─────┼─────┤
│ 4  │研磨機                  │  1台   │高雄醫學大學附設中和紀念│警卷P43 │刑法第38條│
│    │                        │        │醫院檢驗報告，檢驗結果：│偵卷P10 │第1項第1款│
│    │                        │        │Ketamine呈陽性反應【院│          │          │
│    │                        │        │卷P81 】                │          │          │
├──┼────────────┼────┼────────────┼─────┼─────┤
│ 5  │大麻研磨器              │  1台   │高雄醫學大學附設中和紀念│警卷P43 │毒品危害防│
│    │                        │        │醫院檢驗報告，檢驗結果：│偵卷P10 │制條例第18│
│    │                        │        │大麻呈陽性反應【院卷  │          │條第1 項規│
│    │                        │        │P109】                  │          │定        │
├──┼────────────┼────┼────────────┼─────┼─────┤
│ 6  │大麻菸捲菸器            │  1台   │高雄醫學大學附設中和紀念│警卷P44 │毒品危害防│
│    │                        │        │醫院檢驗報告，檢驗結果：│偵卷P10 │制條例第18│
│    │                        │        │大麻呈陽性反應【院卷  │          │條第1 項規│
│    │                        │        │P110】                  │          │定        │
├──┼────────────┼────┼────────────┼─────┼─────┤
│ 7  │無線電                  │  2台   │                        │警卷P43 │與被告本件│
│    │                        │        │                        │偵卷P10 │犯罪無關，│
│    │                        │        │                        │          │爰不沒收銷│
│    │                        │        │                        │          │燬或沒收。│
├──┼────────────┼────┼────────────┼─────┼─────┤
│ 8  │新台幣                  │16,400元│（與附表一編號24所示現金│警卷P43 │毒品危害防│
│    │                        │        │合計後僅20,780元部分沒收│偵卷P10 │制條例第19│
│    │                        │        │）                      │          │條第1 項規│
│    │                        │        │                        │          │定        │
├──┼────────────┼────┼────────────┼─────┼─────┤
│ 9  │NOKIA手機（序號：       │  4支   │                        │警卷P44 │與被告本件│
│    │000000000000000、       │        │                        │偵卷P10 │犯罪無關，│
│    │000000000000000、       │        │                        │          │爰不沒收銷│
│    │000000000000000、       │        │                        │          │燬或沒收。│
│    │000000000000000）       │        │                        │          │          │
├──┼────────────┼────┼────────────┼─────┼─────┤
│ 10 │SIM卡（門號0000000000） │  1張   │                        │警卷P44 │毒品危害防│
│    │                        │        │                        │偵卷P10 │制條例第19│
│    │                        │        │                        │          │條第1 項規│
│    │                        │        │                        │          │定        │
├──┼────────────┼────┼────────────┼─────┼─────┤
│ 11 │HUAWEI牌亞太電信手機（含│  1支   │                        │警卷P44 │毒品危害防│
│    │SIM卡1張、門號不詳）    │        │                        │偵卷P11 │制條例第19│
│    │                        │        │                        │          │條第1 項規│
│    │                        │        │                        │          │定        │
├──┼────────────┼────┼────────────┼─────┼─────┤
│ 12 │SIM卡（門號0000000000、 │  2片   │                        │警卷P44 │毒品危害防│
│    │0000000000）            │        │                        │、45      │制條例第19│
│    │                        │        │                        │偵卷P11 │條第1 項規│
│    │                        │        │                        │          │定        │
├──┼────────────┼────┼────────────┼─────┼─────┤
│ 13 │澳門逍遙遊預付卡（卡號：│  1張   │                        │警卷P45 │毒品危害防│
│    │00000000000000）        │        │                        │偵卷P11 │制條例第19│
│    │                        │        │                        │          │條第1 項規│
│    │                        │        │                        │          │定        │
├──┼────────────┼────┼────────────┼─────┼─────┤
│ 14 │南屏電信SIM卡（門號     │  1張   │                        │警卷P45 │毒品危害防│
│    │0000000000）            │        │                        │偵卷P11 │制條例第19│
│    │                        │        │                        │          │條第1 項規│
│    │                        │        │                        │          │定        │
├──┼────────────┼────┼────────────┼─────┼─────┤
│ 15 │遠傳易付卡（門號        │  1張   │                        │警卷P45 │毒品危害防│
│    │0000000000）            │        │                        │偵卷P11 │制條例第19│
│    │                        │        │                        │          │條第1 項規│
│    │                        │        │                        │          │定        │
├──┼────────────┼────┼────────────┼─────┼─────┤
│ 16 │未開封台灣大哥大易付卡（│  1張   │                        │警卷P45 │毒品危害防│
│    │門號0000000000）        │        │                        │偵卷P11 │制條例第19│
│    │                        │        │                        │          │條第1 項規│
│    │                        │        │                        │          │定        │
├──┼────────────┼────┼────────────┼─────┼─────┤
│ 17 │表皮麻醉劑              │ 1公斤  │                        │警卷P45 │毒品危害防│
│    │                        │        │                        │偵卷P11 │制條例第19│
│    │                        │        │                        │          │條第1 項規│
│    │                        │        │                        │          │定        │
├──┼────────────┼────┼────────────┼─────┼─────┤
│ 18 │未開封之表皮麻醉劑      │  2罐   │                        │警卷P45 │毒品危害防│
│    │                        │        │                        │偵卷P11 │制條例第19│
│    │                        │        │                        │          │條第1 項規│
│    │                        │        │                        │          │定        │
└──┴────────────┴────┴────────────┴─────┴─────┘
 附表三  「3 樓之1 、之4之租屋處之扣案物」送驗後呈陰性反應
┌──┬────────────┬────┬────────────┬─────┬─────┐
│編號│    扣 案 物 名 稱      │ 數 量  │     檢  驗  報  告     │  出 處   │沒收銷燬或│
│    │                        │        │                        │          │沒收依據  │
├──┼────────────┼────┼────────────┼─────┼─────┤
│ 1  │糖粉                    │27.8公克│高雄醫學大學附設中和紀念│警卷P34 │與被告本件│
│    │                        │        │醫院檢驗報告，檢驗結果：│偵卷P12 │犯罪無關，│
│    │                        │        │呈陰性反應【院卷P62】 │          │爰不沒收銷│
│    │                        │        │                        │          │燬或沒收。│
├──┼────────────┼────┼────────────┼─────┼─────┤
│ 2  │葡萄糖                  │  39包  │高雄醫學大學附設中和紀念│警卷P34 │與被告本件│
│    │                        │        │醫院檢驗報告，檢驗結果：│偵卷P12 │犯罪無關，│
│    │                        │        │呈陰性反應【院卷P63】 │          │爰不沒收銷│
│    │                        │        │                        │          │燬或沒收。│
├──┼────────────┼────┼────────────┼─────┼─────┤
│ 3  │酒精燈                  │  1個   │高雄醫學大學附設中和紀念│警卷P34 │與被告本件│
│    │                        │        │醫院檢驗報告，檢驗結果：│偵卷P12 │犯罪無關，│
│    │                        │        │呈陰性反應【院卷P65】 │          │爰不沒收銷│
│    │                        │        │                        │          │燬或沒收。│
├──┼────────────┼────┼────────────┼─────┼─────┤
│ 4  │毒品封口機              │  1台   │高雄醫學大學附設中和紀念│警卷P36 │毒品危害防│
│    │                        │        │醫院檢驗報告，檢驗結果：│偵卷P13 │制條例第19│
│    │                        │        │呈陰性反應【院卷P76】 │          │條第1 項規│
│    │                        │        │                        │          │定        │
├──┼────────────┼────┼────────────┼─────┼─────┤
│ 5  │夾鏈袋                  │ 2000個 │高雄醫學大學附設中和紀念│警卷P36 │刑法第38條│
│    │                        │        │醫院檢驗報告，檢驗結果：│偵卷P13 │第1項第2款│
│    │                        │        │呈陰性反應【院卷P77】 │          │          │
├──┼────────────┼────┼────────────┼─────┼─────┤
│ 6  │菸草                    │37.1公克│高雄醫學大學附設中和紀念│警卷P43 │毒品危害防│
│    │                        │        │醫院檢驗報告，檢驗結果：│偵卷P10 │制條例第19│
│    │                        │        │呈陰性反應【院卷P82】 │          │條第1 項規│
│    │                        │        │                        │          │定        │
├──┼────────────┼────┼────────────┼─────┼─────┤
│ 7  │菸草紙                  │  1包   │高雄醫學大學附設中和紀念│警卷P43 │毒品危害防│
│    │                        │        │醫院檢驗報告，檢驗結果：│偵卷P10 │制條例第19│
│    │                        │        │呈陰性反應【院卷P83】 │          │條第1 項規│
│    │                        │        │                        │          │定        │
├──┼────────────┼────┼────────────┼─────┼─────┤
│ 8  │空膠囊                  │  1包   │高雄醫學大學附設中和紀念│警卷P43 │毒品危害防│
│    │                        │        │醫院檢驗報告，檢驗結果：│偵卷P10 │制條例第19│
│    │                        │        │呈陰性反應【院卷P84】 │          │條第1 項規│
│    │                        │        │                        │          │定        │
├──┼────────────┼────┼────────────┼─────┼─────┤
│ 9  │香菸濾嘴                │  1包   │高雄醫學大學附設中和紀念│警卷P43 │毒品危害防│
│    │                        │        │醫院檢驗報告，檢驗結果：│偵卷P10 │制條例第19│
│    │                        │        │呈陰性反應【院卷P85】 │          │條第1 項規│
│    │                        │        │                        │          │定        │
├──┼────────────┼────┼────────────┼─────┼─────┤
│ 10 │外出型分裝瓶罐          │1 包共8 │高雄醫學大學附設中和紀念│警卷P45 │與被告本件│
│    │                        │支      │醫院檢驗報告，檢驗結果：│偵卷P11 │犯罪無關，│
│    │                        │        │呈陰性反應【院卷P86】 │          │爰不沒收銷│
│    │                        │        │                        │          │燬或沒收。│
├──┼────────────┼────┼────────────┼─────┼─────┤
│ 11 │殘渣粉末膠袋            │  3個   │高雄醫學大學附設中和紀念│警卷P33 │與被告本件│
│    │                        │        │醫院檢驗報告，檢驗結果：│偵卷P12 │犯罪無關，│
│    │                        │        │皆呈陰性反應【院卷P87 │          │爰不沒收銷│
│    │                        │        │～89】                  │          │燬或沒收。│
├──┼────────────┼────┼────────────┼─────┼─────┤
│ 12 │毒品注射針筒            │  3支   │高雄醫學大學附設中和紀念│警卷P34 │與被告本件│
│    │                        │        │醫院檢驗報告，檢驗結果：│偵卷P12 │犯罪無關，│
│    │                        │        │皆呈陰性反應【院卷P104│          │爰不沒收銷│
│    │                        │        │～106】                 │          │燬或沒收。│
├──┼────────────┼────┼────────────┼─────┼─────┤
│ 13 │大麻菸捲菸器            │  1台   │高雄醫學大學附設中和紀念│警卷P44 │毒品危害防│
│    │                        │        │醫院檢驗報告，檢驗結果：│偵卷P10 │制條例第19│
│    │                        │        │大麻呈陰性反應【院卷  │          │條第1 項規│
│    │                        │        │P111】                  │          │定        │
├──┼────────────┼────┼────────────┼─────┼─────┤
│ 14 │玻璃吸食器              │  5個   │高雄醫學大學附設中和紀念│警卷P34 │與被告本件│
│    │                        │        │醫院檢驗報告，檢驗結果：│偵卷P12 │犯罪無關，│
│    │                        │        │甲基安非他命呈陰性反應【│          │爰不沒收銷│
│    │                        │        │院卷P116～120】       │          │燬或沒收。│
├──┼────────────┼────┼────────────┼─────┼─────┤
│ 15 │調色劑                  │  3瓶   │高雄醫學大學附設中和紀念│警卷P35 │毒品危害防│
│    │                        │        │醫院檢驗報告，檢驗結果：│偵卷P13 │制條例第19│
│    │                        │        │皆呈陰性反應【院卷P127│          │條第1 項規│
│    │                        │        │～129】                 │          │定        │
├──┼────────────┼────┼────────────┼─────┼─────┤
│ 16 │調味香料                │  1瓶   │高雄醫學大學附設中和紀念│警卷P35 │毒品危害防│
│    │                        │        │醫院檢驗報告，檢驗結果：│偵卷P13 │制條例第19│
│    │                        │        │呈陰性反應【院卷P130】│          │條第1 項規│
│    │                        │        │                        │          │定        │
└──┴────────────┴────┴────────────┴─────┴─────┘
附表四
┌──┬──────┬───────┬────┬─────────────┐
│編號│   時間     │     地點     │ 受讓人 │     轉讓方式             │
├──┼──────┼───────┼────┼─────────────┤
│ 1  │96年3月15日 │在3 樓之1 之租│ 戊○○ │戊○○直接拿起置於3 樓之1 │
│    │2時許       │屋處          │        │之租屋處之梳妝台上甲基安非│
│    │            │              │        │他命吸食器內殘留之甲基安非│
│    │            │              │        │他命吸食，並攜帶相當於一粒│
│    │            │              │        │米大小之甲基安非他命離開該│
│    │            │              │        │處                        │
├──┼──────┼───────┼────┼─────────────┤
│ 2  │96年3月18日 │同上          │ 戊○○ │戊○○攜帶相當於一粒米大小│
│    │1時許       │              │        │之甲基安非他命離開該處    │
├──┼──────┼───────┼────┼─────────────┤
│ 3  │96年3月22日 │同上          │ 戊○○ │戊○○直接拿起置於3 樓之1 │
│    │凌晨1點多   │              │        │之租屋處之梳妝台上甲基安非│
│    │            │              │        │他命吸食器內殘留之甲基安非│
│    │            │              │        │他命吸食，並攜帶相當於一粒│
│    │            │              │        │米大小之甲基安非他命離開該│
│    │            │              │        │處                        │
└──┴──────┴───────┴────┴─────────────┘
附表五
┌──┬────┬─────┬────┬─────┐
│編號│ 買受人 │  價 格   │ 數 量  │  出 處   │
├──┼────┼─────┼────┼─────┤
│ 1  │  小蔡  │   2400   │  3K    │警卷P71 │
├──┼────┼─────┼────┼─────┤
│ 2  │  同上  │   3200   │  3K2E  │警卷P71 │
├──┼────┼─────┼────┼─────┤
│ 3  │  同上  │   4000   │  4K2E  │警卷P71 │
├──┼────┼─────┼────┼─────┤
│ 4  │  同上  │    800   │  1K    │警卷P71 │
├──┼────┼─────┼────┼─────┤
│ 5  │  同上  │   3200   │  3K2E  │警卷P71 │
├──┼────┼─────┼────┼─────┤
│ 6  │  同上  │   1600   │  2K    │警卷P71 │
├──┼────┼─────┼────┼─────┤
│ 7  │  同上  │    800   │  1K    │警卷P71 │
├──┼────┼─────┼────┼─────┤
│ 8  │  阿濤  │    600   │   K    │警卷P79 │
├──┼────┼─────┼────┼─────┤
│ 9  │  同上  │    300   │   E    │警卷P79 │
├──┼────┼─────┼────┼─────┤
│ 10 │  小偉  │    700   │   K    │警卷P79 │
├──┼────┼─────┼────┼─────┤
│ 11 │  豬賢  │    300   │   E    │警卷P79 │
├──┼────┼─────┼────┼─────┤
│ 12 │  阿國  │    300   │   E    │警卷P79 │
├──┼────┼─────┼────┼─────┤
│ 13 │  同上  │    700   │   K    │警卷P79 │
├──┼────┼─────┼────┼─────┤
│ 14 │  成阿  │    580   │   K    │警卷P80 │
├──┼────┼─────┼────┼─────┤
│ 15 │  阿奇  │    300   │   E    │警卷P81 │
├──┴────┴─────┴────┴─────┤
│合計  19,780元                                  │
└────────────────────────┘


司法院資訊處製作；財團法人民間司法改革基金會備份。
